臺灣高雄地方法院民事裁定　　　　　　96年度審再易字第10號
再審原告　　甲○○
再審被告　　安泰商業銀行股份有限公司高雄分公司
法定代理人　乙○○
上列當事人間請求清償債務事件，再審原告對於民國93年6 月25
日本院九十三年度再易字第8 號第二審確定裁判聲請再審，本院
裁定如下：
  主  文
再審之聲請駁回。
再審聲請費用新台幣壹仟元由再審原告負擔。
  理  由
一、按「再審之訴，應於三十日之不變期間內提起。前項期間，
    自判決確定時起算，判決於送達前確定者，自送達時起算；
    其再審之理由發生或知悉在後者，均自知悉時起算。但自判
    決確定後已逾五年者，不得提起。以第四百九十六條第一項
    第五款、第六款或第十二款情形為再審之理由者，不適用前
    項但書之規定。」民事訴訟法第500 條定有明文。是於聲請
    再審之時，如有此種情形，其聲請即不合法，依同法第507
    條準用第50 2條第1 項規定，法院應以裁定駁回之。
二、再審原告主張：本院93年度再易字第8 號裁定認再審原告有
    於借據上記載高雄市三民區○○○ 路156 號為送達處所，而
    本院88年度促字第74618 號支付命令，係送達於該處所並由
    訴外人李順德代為收受，已生合法送達之效力，故認再審原
    告主張不足採等語，而駁回再審之訴，惟再審原告於96年6
    月19日忽發現再審原告於93年3 月8 日所提供之狀紙內已有
    詳細之反駁，本院未經實質辯論即做出不利再審原告之裁定
    實難甘服，爰依民事訴訟法第1 項第1 款、第9 款、第10款
    、第13款之規定聲請再審等語。
三、經查：依再審原告所主張發現之新論證即係於93年3 月8日
    已於狀紙內就原再審裁定理由為詳細論述及提供佐證資料等
    ，是依其所述，縱再審原告之主張為真，其於93年7 月1 日
    收受本院93年度再易第8 號裁定時，即應知悉曾提出上開書
    狀，並有其所指稱原審未經實質辯論及詢問等情，惟其卻延
    至96年7 月5 日始提出再審之聲請，顯已逾30日之不變期間
    ，於法自有不合。另再審原告所提未至再審被告處書立借據
    、亦未於借據、約定書填寫上開地址、支付命令送達不合法
    、再審被告公司人員違法私自填寫住址等事由，業經其於本
    院93年度再易字第8 號再審程序中為主張，並經本院以不合
    法裁定駁回等情，此業據本院依職權調取上開卷宗查核屬實
    ，則再審原告自知悉有上開事由迄提起本件再審之聲請，顯
    亦已逾30日之不變期間，故依前開條文規定，再審原告聲請
    本件再審，為不合法，應予駁回。
四、依民事訴訟法第436 條之32第4 項、第436 條之19、第502
    條第1 項、第507 條、第95條、第78條，裁定如主文。
中　　華　　民　　國　　96　　年　　10　　月　　29　　日
                  民事第二庭審判長法　官　甯  馨
                                  法  官  蘇姿月
                                  法  官  楊國祥
正本係照原本作成。
不得抗告。
中　　華　　民　　國　　96　　年　　10　　月　　29　　日
                                  書記官　謝宗霖
